## RÃ©union du lundi 20 janvier 2025

**DÃ©but de la rÃ©union vers 21h15**


PrÃ©sents

- Rockaround
- Gabbro
- germinolegrand
- situphen
- Amaury


### Compte-rendu

- âŒ Pas commencÃ©
- â³ En cours, avancÃ© depuis la derniÃ¨re rÃ©union
- ğŸ¢ En cours, pas avancÃ© depuis la derniÃ¨re rÃ©union
- âœ… TerminÃ©
- ğŸª¦ EnterrÃ©


   * Ã€ garder en tÃªte
       * Doubleâ€¢Sciences
           * Ã‰tant donnÃ© qu'on est membre du CafÃ© des Sciences, on est invitÃ© Ã  participer Ã  la prochaine Ã©dition de Doubleâ€¢Sciences les 13, 14 et 15 juin 2025 Ã  Paris.
           * Si on veut participer, c'est Ã  dÃ©cider d'ici mars 2025 !
           * Rien de nouveau du cÃ´tÃ© du CafÃ©
   * RÃ©ponse au mathÃ©maticien pour la proposition de contenu
       * **Action**: @Situphen s'en charge
   * Points rapides
       * ğŸ¢ Nettoyage des fichiers du Google Drive
           * Rien de nouveau depuis la derniÃ¨re rÃ©union pour ma part (firm1)
           * **Action** : Firm1 a besoin de support pour finir : @Situphen. 250120Â : pas avancÃ©
       * ğŸ¢ Renouvellement de l'Ã©quipe de communication (5 min - Situphen, Amaury, Rockaround). 
           * 250120Â : pas avancÃ©
           * Rien de nouveau, il faut relancer l'Ã©quipe, la comm, les unes, tout.
           * â³ On a un peu relancÃ© certaines communications : publications, images mystÃ¨resâ€¦
           * â³ IdÃ©e d'extraire des petits zestes de savoirs pour communiquer dessus.
               * Info d'Amaury : Canva est apparemment gratuit pour les associations, ce qui pourrait Ãªtre intÃ©ressant pour crÃ©er des visuels qualitatifs â†’ **Action** : Ã  regarder par @Amaury
   * Points importants
       * Date de l'AGO 2025 dÃ©cidÃ©e au 1er mars
           * **Action** : Convocation Ã  envoyer (15 jours avant mini) â†’ @Situphen
           * **Action** : appel Ã  ordre du jour + dÃ©finir ordre du jour â†’ @Amaury limite 2 fÃ©vrier pour les propositions
       * ğŸ¢ 10 ans de ZDS (15 min - Rockaround)
           * Ã€ publier avec ce qu'on a. Publication en fÃ©vrier.
           * Article plus long en cours, publication visÃ©e pour "la rentrÃ©e en janvier"
           * Interview d'Arius (validation + modÃ©ration) OK, philippemilink (site) OK et Amaury (comm + asso) quand il aura le temps (novembre) â†’ toujours en attente
           * Toujours en cours â†’ on conclut !
       * âœ… RÃ©vision de nos statuts/RI par rapport aux aspects Ã©lectoraux
           * Groupe de travail, 1) reprise du RI (partie non Ã©lectorale) 2) modification des statuts pour prÃ©cision du genre Â« Ã  tous et Ã  toute Â» (Ã  la prochaine AGO).
           * Faire une proposition sur le forum avant l'AG, puis vote Ã  l'AG
           * Trouver quelqu'un pour prendre le point en dÃ©cembre (AGO le 1er mars)
           * **Action **: (re)lancer la discussion sur les forums @Rockaround
           * Germinolegrand et Situphen proposent une proposition de modification du RI â†’ PostÃ© sur le forum pour commentaire
   * Points Ã  durÃ©e incertaine
       * â³ Ã‰tat des lieux pour les Ã©quipes de modÃ©rateurs et validateurs
           * **Action** : appliquer ce qui a Ã©tÃ© discutÃ© cÃ´tÃ© validation, Ã  savoir â€”
               * Garder un ensemble restreint de validateurÂ·ices rÃ©fÃ©rentÂ·es
               * Normaliser le concept de validateur Ã  la demande
           * Ã‰tat des lieux lancÃ© le 20 mai ([https://zestedesavoir.com/forums/sujet/1630/etat-du-staff-validation-et-recrutement/?page=29#p255178)](https://zestedesavoir.com/forums/sujet/1630/etat-du-staff-validation-et-recrutement/?page=29#p255178)) et tout le monde a rÃ©pondu (sauf une personne)
           * Validation
               * Besoin d'une personne "responsable d'Ã©quipe" pour s'assurer du bon suivi des contenus en lien avec les validateurs ?
               * CA : pousser Ã  l'auto-organisation de l'Ã©quipe
               * Une rÃ©union CA/validateurs organisÃ©e pour discuter du fonctionnement de l'Ã©quipe des validateurs
           * Modos
               * Besoin de recruter des modÃ©rateurs ("vrais" modÃ©rateurs, c'est-Ã -dire pas seulement des personnes qui s'occupent du spam Ã©vident â€” en langue Ã©trangÃ¨re ou avec insertion de lien)
               * â†’ Une rÃ©union CA/modÃ©rateurs pour discuter du fonctionnement de l'Ã©quipe des modÃ©rateurs (responsable d'Ã©quipe ? recrutement de nouveaux modÃ©rateurs ? code de conduite du modÃ©rateur ?)
               * message forum staff (spÃ©cifier pour les modos) + sondage date rÃ©union
                   * **Action** : Contacter Arius et Viki sur Discord 
       * âŒ Financement dâ€™une direction artistique pour le site - 250120Â : pas avancÃ©
           * Pas de nouveau (ni devis, ni rien) mais pas d'urgence donc ce n'est pas un souci
           * (LiÃ© au sujet de la recherche de subvention de fonctionnement)
       * âœ… Concours Eyrolles pour la sortie du 3áµ‰ livre
           * Finiâ€¯!
       * âœ… Groupe de travail sur les contenus
           * Compte rendu [https://zestedesavoir.com/forums/sujet/17402/les-publications-sur-zds/?page=2#p256956](https://zestedesavoir.com/forums/sujet/17402/les-publications-sur-zds/?page=2#p256956)
           * Ã€ continuer de suivre (objectifs, CdS, PA) mais lancement fait.
           * **Action **: rÃ©aliser les actions dÃ©cidÃ©es dans [https://mensuel.framapad.org/p/publizds-aakj](https://mensuel.framapad.org/p/publizds-aakj)
           * **Action **: considÃ©rer la sortie du tuto Astronomie en petits morceaux plutÃ´t qu'un tout.
       * âŒ Groupe de travail sur le budget (subventions de fonctionnement) - 250120Â : pas avancÃ©
           * Pas de nouvelles
           * Qui gÃ¨re ce sujet officiellement ? Personne (Amaury reste Ã  l'affÃ»t des subventions qui existent.)
           * Remarque de Situphen : est-ce vraiment nÃ©cessaire Ã©tant donnÃ© qu'on manque de volontaires pour mettre en place les idÃ©es de projet ?
               * PrioritÃ© faible, car les projets ayant besoin d'argent ont Ã©tÃ© pour la plupart annulÃ©s ou mis en pause prolongÃ©e.
           * Ã‰tudier le Fonds pour le DÃ©veloppement de la Vie Associative (FDVA) pour les subventions de fonctionnement dont on a parlÃ© quelques foisâ€¯?
       * ğŸ¢ Proposition de Rockaround : groupe d'action sur la recherche de nouveaux membres - 250120Â : pas avancÃ©
           * Rien de nouveau en janvier
           * Permettre aux membres existants de promouvoir ZDS autour d'eux pour se faire connaitre auprÃ¨s de personnes Ã©ventuellement intÃ©ressÃ©es par nos contenus et nos forums
           * CrÃ©ation, impression et envoi d'affiches dans ce but ?
               * Regrouper des idÃ©es pour promouvoir ZDS et rÃ©diger un petit guide ?
           * Rien de nouveau depuis la derniÃ¨re rÃ©union
       * ğŸ¢ Mieux mettre en avant nos contenus existants
           * Amaury a tournÃ© chez OCR dÃ©but janvier. IdÃ©e subtilement mentionnÃ©e par Amaury
               * **Action** : les contacter en ayant rÃ©flÃ©chi.
           * IntÃ©grer les cursus OCR ? Collaborer avec OCR pour Â« s'Ã©changer Â» des cours ? CrÃ©er du lien entre nos cours respectifs ? RÃ©flexion Ã  avoir.
           * MÃªme idÃ©e auprÃ¨s d'autres Ã©tablissements similaires (Ã©colesâ€¦).
               * 250120 : rien de nouveau
       * ğŸ¢ Offrir des livres
           * Sujet crÃ©Ã© : [https://zestedesavoir.com/forums/sujet/17474/offrir-des-livres-a-des-membres-de-la-communaute-sous-quelles-conditions/](https://zestedesavoir.com/forums/sujet/17474/offrir-des-livres-a-des-membres-de-la-communaute-sous-quelles-conditions/)
               * Pas de rÃ©ponse suite Ã  relance
           * Quinzaine de livre Cyber, dizaine de C++, peu de RÃ©seau de zÃ©ro.
           * IdÃ©e : donner les livres Ã  des bibliothÃ¨ques pour augmenter la probabilitÃ© qu'ils soient utilisÃ©s et ne restent pas sur des Ã©tagÃ¨res, et en mÃªme temps rÃ©compenser les auteurs en leur permettant de choisir la bibliothÃ¨que Ã  laquelle donner le livre (ou bien le garder pour soi-mÃªme)
               * *â€º Jâ€™aime vraiment beaucoup cette idÃ©e â€” Amaury*
               * Pas d'opposition, on peut creuser l'idÃ©e (commencer Ã  lister les auteurs, prÃ©parer des messages) lors du JZDS Vannes dÃ©but octobre avec Situphen, Rockaround et Aabu.
                   * Spoiler : ce sujet n'y a pas Ã©tÃ© abordÃ©
               * Alternative : proposer Ã  des auteurÂ·ices choisies (comment ?) de choisir Ã  qui offrir le livre (ou de le garder pour elleÂ·ux).
                   * BibliothÃ¨que publique, universitaire, ou associative ; privilÃ©gier hors Paris ?
                   * Tuto astro
               * Mettre un mot de ZdS sur la premiÃ¨re page
                   * Mixed feelings ressentis de la proposition â€” Ã  rÃ©flÃ©chir sur le message que Ã§a fait passer
       * ğŸ¢ Article de France Bleu qui cite ZdS
           * [https://www.francebleu.fr/emissions/la-petite-histoire-du-jour/comment-un-petit-ado-montpellierain-a-rendu-l-informatique-accessible-a-tous-3261602](https://www.francebleu.fr/emissions/la-petite-histoire-du-jour/comment-un-petit-ado-montpellierain-a-rendu-l-informatique-accessible-a-tous-3261602) 3:03
           * Faire raisonner lâ€™article ?
           * Relancer la page WikipÃ©dia ? (s'il n'y a une autre source secondaire espacÃ©e de 2+ ans)
           * **Action** : Sujet public sur le forum association pour rÃ©fÃ©rencer les sources qui parlent de nous 
       * â³ PrÃ©paration de l'AGO
           * [https://docs.google.com/presentation/d/1kAvodF9oH09aJ0JEPcUhHM69lnyquKEiI-qIc92xSMc/edit#slide=id.g322cec150ef\_0\_416](https://docs.google.com/presentation/d/1kAvodF9oH09aJ0JEPcUhHM69lnyquKEiI-qIc92xSMc/edit#slide=id.g322cec150ef\_0\_416)
           * Rapport d'activitÃ© Ã  prÃ©parer
               * **Action** : crÃ©er des rÃ©unions additionnelles pour faire le point. Samedi 25 Ã  21h00â€¯? Annoncer sur le forum asso et Discord.
       * â³ Gandi
           * CÃ©dric est parti (suite au changement de politique), Rockaround va voir comment continuer en mai/juin
           * Pas de nouveau contact pour le moment, mais on a des crÃ©dits jusquâ€™Ã  aoÃ»t 2025 au moins
           * Selon CÃ©dric, personne ne va probablement changer la grille des tarifs pour les services qu'on a actuellement (E), mais ce n'est pas garanti quâ€™on lâ€™ait sur de nouveaux services.


Fin Ã  22h38