# R√©union du lundi 19 janvier 2026

D√©but de la r√©union √† 21h12



Pr√©sents (CA)

   * Gabbro 
   * SpaceFox
   * Rockaround
   * germinolegrand
   * firm1
   * Situphen
   * Amaury
Pr√©sents (hors-CA)

   * 



## Compte-rendu

Priorit√© (√† √©tablir pour chaque sujet ensemble)

  ‚è´Ô∏è Tr√®s Urgent (√† faire dans la semaine)

  üîº Important (√† faire d'ici la prochaine r√©union sans faute)

  ‚èπÔ∏è Ok (si possible)

  üîΩ Faible

  ‚è¨Ô∏è Pas d'urgence

  ‚è∏Ô∏è En pause



‚è¨Ô∏è Zeste de Savoir comme √©diteur : ISBN, ISSN et DOI (sujet tenu par SpaceFox et ~Amaury) -> Premi√®re passe par Spacefox, relecture par Amaury

   * Il faut un directeur de la publication et donner l'adresse de l'association.
   * Le directeur de publication doit-il √™tre le pr√©sident ? Se renseigner + trancher en AG.
   * Il faut compter 45‚Ç¨ TTC pour avoir des ISBN (une seule fois, si on veut plus c‚Äôest gratuit sauf si on est press√©s ou qu‚Äôon perd notre liste d‚ÄôISBN). Il font payer pour les demandes urgentes, ou si on a perdu son code √©diteur.
   * ISBN et ISSN sont cumulables, ce dernier est n√©cessaire si on veut des DOI (mais l‚Äôadministratif semble ultra p√©nible pour les DOI)
   * Les DOI emp√™chent de retirer la mention des auteurices ; les ISBN, c‚Äôest √† v√©rifier. Pour les DOI, faut-il le vrai nom ? Nous ne sommes pas s√ªrs
   * La demande initiale d‚ÄôISBN demande les statuts ou l‚Äôannonce aux JO et l‚Äôextrait RNA
   * Au vu de la complexit√© administrative initiale (une fois que c‚Äôest en place c‚Äôest super simple, mais √† mettre en place c‚Äôest long) : v√©rifier l‚Äôint√©r√™t de DOI pour les contenus aupr√®s des auteurices *avant* de se lancer l√† dedans.
       * Pour les ISBN c‚Äôest plut√¥t simple donc le probl√®me ne se pose pas.
   * Questions √† poser √† la BNF (√† contacter en 2026)
       * Sommes-nous √©ligibles √† l‚Äôusage d‚ÄôISBN ? D‚ÄôISSN ? -> Oui
       * Si on √©met un DOI, les auteurices peuvent-iels √™tre sous pseudo ?
   * Il faut changer d‚ÄôISBN si le titre change (dans tous les cas) ou en cas de ‚Äúmodification substantielle‚Äù (√ßa semble coller avec notre concept de ‚Äúversion majeure‚Äù). Pas besoin de r√©f√©rencer l'ancien (contrairement au DOI).
   * PR en cours pour la pr√©sentation sur le site
   * √âtat des lieux :
       * ISBN pour les publications
       * PAS d'ISBN pour les billets
       * Application r√©troactive possible (sauf auteur externe)
       * Pseudo possible


‚è¨Ô∏è Migrer de Google Drive vers un autre cloud ? 

   * Pas de nouvelles en janvier
   * Pas contre l'id√©e, mais pas une priorit√©
   * Bien faire attention √† garder une copie des donn√©es en local pour ne pas √™tre bloqu√© par Google
   * Pas d'urgence √† migrer ailleurs, car notre utilisation de Google en interne n'impacte pas les autres (√ßa n'oblige pas les autres personnes √† utiliser les services de Google.)
   * Infomaniak semble faire consensus en cas de migration.


üîΩ Renouvellement de l'√©quipe de communication (actuellement Melcore et Amaury)

   * Pas de nouvelles en janvier
   *  Id√©e d'extraire des petits zestes de savoirs pour communiquer dessus. 
       * Canva est gratuit pour les associations d'utilit√© publique, int√©ressant pour cr√©er des visuels. Conditions requises : [https://www.canva.com/fr\_fr/canva-pour-organisations-but-non-lucratif/condition-eligibilite/](https://www.canva.com/fr\_fr/canva-pour-organisations-but-non-lucratif/condition-eligibilite/)
       * Utilisation de Publer pour planifier le partage des Unes sur les r√©seaux
           * Tarif : 4 comptes sur les RS avec abonnement Professionnel => 11‚Ç¨HT/mois donc 13‚Ç¨TTC/mois mais divis√© par 2 car association donc 6,60 ‚Ç¨/mois, 66‚Ç¨ sur l‚Äôann√©e (peut-√™tre compter 5 comptes avec Facebook ? √ßa fait 8,3‚Ç¨/mois, 83‚Ç¨ sur l‚Äôann√©e)
           * √Ä discuter avec @firm1 lors du prochain point de tr√©sorerie
       * germinolegrand : les gens ne nous connaissent pas trop mais un angle d‚Äôattaque serait pertinent : le fait que c‚Äôest une plateforme qui peut faire office d‚Äôh√©bergeur de blog (+ appr√©ciation du support du lien canonique)
   * Possibilit√© de demander aux auteur‚Ä¢ices ou au staff (validation / communication) de donner des informations permettant de communiquer sur leur contenu (~230 caract√®res max pour passer partout, URL incluse)


‚è´Ô∏è AGO 2025 du 1er mars 

   * Rapport d'activit√© √† relire puis publier, toujours le cas en octobre (Tout est relu, √† publier)
       * [https://docs.google.com/document/d/1FXnLe8Igmgw1B-wHYrU5Faqfslb-YeBmeeJ0bV8uRTI/edit?usp=sharing](https://docs.google.com/document/d/1FXnLe8Igmgw1B-wHYrU5Faqfslb-YeBmeeJ0bV8uRTI/edit?usp=sharing)
       * publiable, TODO @Situphen
   * Bilan moral √† publier @Amaury (toujours vrai en novembre) (tapez-moi toujours)
       * publi administrative √† faire


‚èπÔ∏è AGO 2026 √† pr√©parer

   * Dimanche 1 f√©vrier, mail envoy√©
   * Que reste-t-il √† pr√©parer avant l'AGO ?
       * Pr√©sentation Google Slides
       * Bilan moral @Amaury
       * Bilan financier @firm1
       * Bilan technique @philippemilink
       * √âditeur @SpaceFox
       * Marque Zeste de Savoir INPI @Rockaround
   * Qui pense rester au CA ? Avec quel r√¥le ? (simple administrateur/pr√©sident/tr√©sorier/secr√©taire)
       * @Amaury - Reste au CA + Peut rester pr√©sident si pas de volontaire (neutre sur la question)
       * @firm1 - Reste au CA + Re-brigue poste tr√©sorier
       * @Situphen - Reste au CA + Ind√©cis poste secr√©taire
       * @SpaceFox - Reste au CA + Directeur de la publication
       * @Rockaround - Reste au CA + Partant pour poste vice-secr√©taire pour aider le secr√©taire
       * @germinolegrand - Ind√©cis (car manque de temps pour s'impliquer)
       * @Qwerty - Reste au CA, veut faire lien zds academique
       * @Melcore - Surprise
       * @Gabbro - Reste au CA + Responsable validation (m√™me si c'est pas un r√¥le vot√© par le CA)
   * Quel format pour les PV d'AG ? [https://discord.com/channels/547038592892010516/957961607319801908/1462143580570386475](https://discord.com/channels/547038592892010516/957961607319801908/1462143580570386475)


üîΩ Financement d‚Äôune direction artistique pour le site

   * Pas de nouveau en janvier mais pas d'urgence
   * (Amaury) J‚Äôai une bonne r√©f si on veut lancer √ßa un jour
   * Li√© au sujet de la recherche de subvention de fonctionnement


‚è¨Ô∏è Groupe de travail sur le budget (subventions de fonctionnement)

   * Surveillance passive
   * Personne ne g√®re ce sujet officiellement (Amaury reste √† l'aff√ªt des subventions qui existent)
   * √âtudier le Fonds pour le D√©veloppement de la Vie Associative (FDVA) pour les subventions de fonctionnement dont on a parl√© quelques fois‚ÄØ? ‚Üí Pour 2026 (vers f√©vrier ‚Äì mars)
       * Les appels pour FDVA commencent √† arriver


üîΩ Proposition de Rockaround : groupe d'action sur la recherche de nouveaux membres

   * Pas de nouveaut√©s en janvier, mais avance en secretü•∑
   * Permettre aux membres existants de promouvoir ZDS autour d'eux pour se faire connaitre aupr√®s de personnes √©ventuellement int√©ress√©es par nos contenus et nos forums
   * Cr√©ation, impression et envoi d'affiches dans ce but ? 
       * Regrouper des id√©es pour promouvoir ZDS et r√©diger un petit guide ?


‚è∏Ô∏è Recherche de nouveaux auteurs

   * SpaceFox va contacter des auteurs de thread sur BlueSky pour leur proposer de tester de publier des contenus sur ZDS
       * Relance des auteurs de thread, retours "ah oui c'est int√©ressant je vais regarder" mais pas de nouvelles
       * R√©fl√©chir √† la fa√ßon de contacter les gens de fa√ßon plus claire/travaill√©e avec peut-√™tre des statistiques √† donner ?
       * Se pr√©senter en tant qu'√©diteur associatif avec la relecture par les pairs (offre de service gratuite)
       * R√©fl√©chir comment pr√©senter √ßa : les gens vont s'attendre √† un contrat ? Se pr√©senter comme un √©diteur associatif
   * En pause tant qu‚Äôon n‚Äôa pas une page qui nous pr√©sente en tant qu‚Äô√©diteur : [https://github.com/zestedesavoir/zds-site/pull/6773](https://github.com/zestedesavoir/zds-site/pull/6773)
   * Germinolegrand en discussion avec Histony
       * Pourrait utiliser de l'aide : @SpaceFox et @Rockaround se propose plus ou moins


üîº Mieux mettre en avant l‚Äôactivit√© de l‚Äôassociation

   * Pr√©sence au Capitole du Libre
       * R√©pondre √† l'email de Wikimedia @Amaury  --> Voir Wikimania 2026
   * Collaborations - (type √©change de contenus) aupr√®s d'√©tablissements : √©coles, universit√©s‚Ä¶
   * Action : chercher d‚Äôautres √©tablissements qui pourraient √™tre int√©ress√©s
   * Action : mettre √† jour les affiches ! [https://github.com/zestedesavoir/documents-communication/tree/master/print/affiches](https://github.com/zestedesavoir/documents-communication/tree/master/print/affiches) => Kakemono fait, possibilit√© de faire d'autres affiches avec diff√©rents contenus
   * Goodies
       * Ajouter l'adresse du site sur les stickers
       * Arrondir les bords du rectangle des stickers ?
       * Stickers avec Clem ?
       * Ajouter un QR code vers le site pour la nouvelle g√©n√©ration
       * G√©n√©rateur de zestes de savoir (imprimante thermique) ?


‚è´Ô∏è Wikimania 2026

   *  Wikimania 2026 aura lieu du 21 au 25 juillet 2026 √† Paris
   * Discussion au Capitole du Libre avec Delphine M. de Wikim√©dia pour √©ventuellement sponsoriser l'√©v√©nement avec nos livres
   * @Amaury s'occupe de r√©pondre au mail de Wikim√©dia
   * √Ä voir si besoin de pr√©sence de repr√©sentants de l'association et si oui, quels jours


‚è∏Ô∏è Offrir des livres

   * Sujet cr√©√© : [https://zestedesavoir.com/forums/sujet/17474/offrir-des-livres-a-des-membres-de-la-communaute-sous-quelles-conditions/](https://zestedesavoir.com/forums/sujet/17474/offrir-des-livres-a-des-membres-de-la-communaute-sous-quelles-conditions/)
       * Pas de r√©ponse suite √† relance
   * Quinzaine de livre Cyber, dizaine de C++, peu de R√©seau de z√©ro.
   * Id√©e : donner les livres √† des biblioth√®ques pour augmenter la probabilit√© qu'ils soient utilis√©s et ne restent pas sur des √©tag√®res, et en m√™me temps r√©compenser les auteurs en leur permettant de choisir la biblioth√®que √† laquelle donner le livre (ou bien le garder pour soi-m√™me) 
       * *‚Ä∫ J‚Äôaime vraiment beaucoup cette id√©e ‚Äî Amaury*
       * Alternative : proposer √† des auteur¬∑ices choisies (comment ?) de choisir √† qui offrir le livre (ou de le garder pour elle¬∑ux). 
           * Biblioth√®que publique, universitaire, ou associative ; privil√©gier hors Paris ?
           * Tuto astro
       * Mettre un mot de ZdS sur la premi√®re page 
           * Mixed feelings ressentis de la proposition ‚Äî √† r√©fl√©chir sur le message que √ßa fait passer
   * Action : prise en charge du sujet par @Melcore pour essayer de formuler une proposition plus pr√©cise (√† partir des id√©es √©mises) pour pouvoir prendre une d√©cision
       * Janvier : pas boug√© √† notre connaissance


Gandi

   * @Rockaround va les contacter apr√®s l'AGO pour donner des nouvelles et en juin pour les cr√©dits
   * V√©rification mensuelle de l'argent (15 septembre 2025) :
       * Serveur de prod :
           * Compte pr√©pay√© = 334,26 ‚Ç¨
           * Il y a assez d'argent jusqu'au 26 juillet 2026
       * Noms de domaine :
           * Compte pr√©pay√© = 62,15 ‚Ç¨
           * Renouvellement zestedesavoir.com le 19 nov. 2026 (co√ªt de 28,55 ‚Ç¨ en 2025)
           * Renouvellement zestedesavoir.fr le 12 juil. 2026 (co√ªt de 16,79 ‚Ç¨ en 2025)
           * Il devrait y avoir assez d'argent pour les renouvellements 2026
   * Alternatives :
       * Melcore a propos√© : ¬´ Pour infos, √† l'AFPy, on a quitt√© Gandi, et on s'est tourn√© vers Octopuce pour les serveurs. On peut aller DM/ping @benjamin@piaille.fr qui est le chef. Et vers [https://lebureau.coop/](https://lebureau.coop/) dont des gens de l'AFPy font parties. ¬ª
       * firm1 souligne de l‚Äôimportance de s‚Äôassurer des I/O, vitesse de la RAM, etc., et pas que du CPU/RAM/stockage.


## R√©sum√© des actions √† r√©aliser

√âtat

   * ‚ùå Pas commenc√©
   * ‚è≥ En cours
   * ‚úÖ Termin√©
   * ü™¶ Enterr√©


Priorit√© (√† √©tablir pour chaque sujet ensemble)

  ‚è´Ô∏è Tr√®s Urgent (√† faire dans la semaine)

  üîº Important (√† faire d'ici la prochaine r√©union sans faute)

  ‚èπÔ∏è Ok (si possible)

  üîΩ Faible

  ‚è¨Ô∏è Pas d'urgence



Action √† r√©aliser



   * ‚ùå‚è¨Ô∏è @Amaury : Contacter Canva pour la gratuit√© associative
   * ‚ùå‚è¨Ô∏è @Amaury : Contacter Publer pour avoir les r√©ductions pour les associations (prix divis√© par 2)
   * ‚è≥ @Quiconque : Chercher d‚Äôautres √©tablissements pour collaborations
   * ‚è≥@Melcore : Prise en charge du sujet des livres √† offrir 
       * D√©couverte de l'existence de Biblioth√®ques sans fronti√®re


Actions ZdS √©diteur (SpaceFox)



   1. V1 de la page pour pr√©senter l‚Äô√©dition => FAIT
   1. Contacter la BNF pour savoir si on est √©ligibles √† des ISBN et/ou des ISSN => FAIT
   1. Liste des √©volutions techniques √† apporter pour avoir un ISBN
   1. Demander les ISBN
   1. Lancer le dev


Actions √† r√©aliser lors de la prochaine r√©union



Fin de la r√©union √† 22h26.
