
# RÃ©union du lundi 28 avril 2025

DÃ©but de la rÃ©union Ã  21h08

PrÃ©sents (CA) :

   * Gabbro
   * Rockaround
   * Amaury
   * Melcore


PrÃ©sents (hors-CA) :

   * 


## Compte-rendu

   * âŒ Pas commencÃ©
   * â³ En cours, avancÃ© depuis la derniÃ¨re rÃ©union
   * ğŸ¢ En cours, pas avancÃ© depuis la derniÃ¨re rÃ©union
   * âœ… TerminÃ©
   * ğŸª¦ EnterrÃ©


   * Ã€ garder en tÃªte 
       * Doubleâ€¢Sciences 
           * Ã‰tant donnÃ© qu'on est membre du CafÃ© des Sciences, on est invitÃ© Ã  participer Ã  la prochaine Ã©dition de Doubleâ€¢Sciences les 13, 14 et 15 juin 2025 Ã  Paris.
           * Si on veut participer, c'est Ã  dÃ©cider en avril !
       * Pas Sage en Seine 2025 
           * AnnulÃ© en 2025 au moins
           * [https://passageenseine.fr](https://passageenseine.fr) â€º explications


   * Points rapides 
       * ğŸ¢ Nettoyage des fichiers du Google Drive 
           * Rien de nouveau depuis la derniÃ¨re rÃ©union pour ma part (firm1 et Situphen non-prÃ©sents Ã  la rÃ©union)
       * ğŸ¢ Migrer de Google Drive vers un autre cloud ? 
           * Pas de nouvelles en avril
           * Pas contre l'idÃ©e, mais pas une prioritÃ©
           * Bien faire attention Ã  garder une copie des donnÃ©es en local pour ne pas Ãªtre bloquÃ© par Google
           * Pas d'urgence Ã  migrer ailleurs, car notre utilisation de Google en interne n'impacte pas les autres (Ã§a n'oblige pas les autres personnes Ã  utiliser les services de Google.)
       * ğŸ¢ Renouvellement de l'Ã©quipe de communication 
           * ğŸ¢ IdÃ©e d'extraire des petits zestes de savoirs pour communiquer dessus. 
               * Info d'Amaury : Canva est apparemment gratuit pour les associations, ce qui pourrait Ãªtre intÃ©ressant pour crÃ©er des visuels qualitatifs â†’ **Action** : Ã  regarder par @Amaury
               * ğŸ¢ Utilisation de Publer pour planifier le partage des Unes sur les rÃ©seaux
               * Amaury contacte publer pour voir ce qu'on peut avoir comme rÃ©duction en tant qu'asso, et on souscrit au besoin


   * Points importants 
       * âœ… AGO 2025 du 1er mars 
           * Rapport d'activitÃ© Ã  relire puis publier 
               * [https://docs.google.com/document/d/1FXnLe8Igmgw1B-wHYrU5Faqfslb-YeBmeeJ0bV8uRTI/edit?usp=sharing](https://docs.google.com/document/d/1FXnLe8Igmgw1B-wHYrU5Faqfslb-YeBmeeJ0bV8uRTI/edit?usp=sharing)
           * ğŸ¢ Bilan moral Ã  publier @Amaury
           * â“ RÃ©daction au propre des procÃ¨s-verbaux @Situphen doit le faire cette semaine (dÃ©solÃ© du retard)
           * â“ Publication sur compte asso @firm1
           * ğŸ¢ DÃ©claration des nouveaux statuts et des nouveaux membres du CA @Situphen plus tard


   * Points Ã  durÃ©e incertaine 
       * ğŸ¢ Ã‰tat des lieux pour la validation - TEST EN COURS (2025-04-28) 
           * **Actions** : 
               * Garder un ensemble restreint de validateurÂ·ices rÃ©fÃ©rentÂ·es
               * Normaliser le concept de validateur Ã  la demande
           * Mini debrief en avance : sur neuf nouveaux contenus, Gabbro en a Ã©crit ou relu (seul ou Ã  plusieurs) 8. Risque quand Gabbro aura moins de temps. Plus de validations = plus de nouveaux articles en validation (cercle vertueux)
       * ğŸ¢ Ã‰tat des lieux pour la modÃ©ration
           * Besoin de recruter des modÃ©rateurs ("vrais" modÃ©rateurs, c'est-Ã -dire pas seulement des personnes qui s'occupent du spam Ã©vident â€” en langue Ã©trangÃ¨re ou avec insertion de lien)
           * â†’ Une rÃ©union CA/modÃ©rateurs pour discuter du fonctionnement de l'Ã©quipe des modÃ©rateurs (responsable d'Ã©quipe ? recrutement de nouveaux modÃ©rateurs ? code de conduite du modÃ©rateur ?)
           * message forum staff (spÃ©cifier pour les modos) + sondage date rÃ©union 
               * **Action** : Contacter Arius et Viki (p. ex. sur Discord) fait le 20 janvier. Relance le 28 avril.
       * ğŸ¢ Financement dâ€™une direction artistique pour le site - 2025-04-28 : pas avancÃ© 
           * Pas de nouveau (ni devis, ni rien) mais pas d'urgence donc ce n'est pas un souci
           * (LiÃ© au sujet de la recherche de subvention de fonctionnement)
       * âŒ Groupe de travail sur le budget (subventions de fonctionnement) - 2025-04-28 : pas avancÃ© 
           * Personne ne gÃ¨re ce sujet officiellement (Amaury reste Ã  l'affÃ»t des subventions qui existent.)
           * Ã‰tudier le Fonds pour le DÃ©veloppement de la Vie Associative (FDVA) pour les subventions de fonctionnement dont on a parlÃ© quelques foisâ€¯?
           * Faible prioritÃ©
       * ğŸ¢ Proposition de Rockaround : groupe d'action sur la recherche de nouveaux membres - 2025-04-28 : pas avancÃ© 
           * Permettre aux membres existants de promouvoir ZDS autour d'eux pour se faire connaitre auprÃ¨s de personnes Ã©ventuellement intÃ©ressÃ©es par nos contenus et nos forums
           * CrÃ©ation, impression et envoi d'affiches dans ce but ? 
               * Regrouper des idÃ©es pour promouvoir ZDS et rÃ©diger un petit guide ?
           * Rien de nouveau depuis la derniÃ¨re rÃ©union
       * ğŸ¢ Mieux mettre en avant nos contenus existants - 2025-04-28 : rien de nouveau 
           * Collaborations (type Ã©change de contenus) auprÃ¨s d'Ã©tablissements : Ã©coles, universitÃ©sâ€¦
           * OpenClassrooms envisagÃ©, mais le tournant vers lâ€™IA nous inquiÃ¨te et ne donne pas trop envie
           * **Action** : chercher dâ€™autres Ã©tablissements qui pourraient Ãªtre intÃ©ressÃ©s
       * ğŸ¢ Offrir des livres - 2025-04-28 : rien de nouveau
           * Sujet crÃ©Ã© : [https://zestedesavoir.com/forums/sujet/17474/offrir-des-livres-a-des-membres-de-la-communaute-sous-quelles-conditions/](https://zestedesavoir.com/forums/sujet/17474/offrir-des-livres-a-des-membres-de-la-communaute-sous-quelles-conditions/)
               * Pas de rÃ©ponse suite Ã  relance
           * Quinzaine de livre Cyber, dizaine de C++, peu de RÃ©seau de zÃ©ro.
           * IdÃ©e : donner les livres Ã  des bibliothÃ¨ques pour augmenter la probabilitÃ© qu'ils soient utilisÃ©s et ne restent pas sur des Ã©tagÃ¨res, et en mÃªme temps rÃ©compenser les auteurs en leur permettant de choisir la bibliothÃ¨que Ã  laquelle donner le livre (ou bien le garder pour soi-mÃªme) 
               * *â€º Jâ€™aime vraiment beaucoup cette idÃ©e â€” Amaury*
               * Alternative : proposer Ã  des auteurÂ·ices choisies (comment ?) de choisir Ã  qui offrir le livre (ou de le garder pour elleÂ·ux). 
                   * BibliothÃ¨que publique, universitaire, ou associative ; privilÃ©gier hors Paris ?
                   * Tuto astro
               * Mettre un mot de ZdS sur la premiÃ¨re page 
                   * Mixed feelings ressentis de la proposition â€” Ã  rÃ©flÃ©chir sur le message que Ã§a fait passer
           * **Action** : prise en charge du sujet par @Melcore pour essayer de formuler une proposition plus prÃ©cise (Ã  partir des idÃ©es Ã©mises) pour pouvoir prendre une dÃ©cision
       * ğŸ¢ Gandi
           * CÃ©dric est parti (suite au changement de politique), Rockaround va voir comment continuer en mai/juin
           * Pas de nouveau contact pour le moment, mais on a des crÃ©dits jusquâ€™Ã  aoÃ»t 2025 au moins
           * Selon CÃ©dric, personne ne va probablement changer la grille des tarifs pour les services qu'on a actuellement (E), mais ce n'est pas garanti quâ€™on lâ€™ait sur de nouveaux services.
           * Gandi : la page existe encore [https://www.gandi.net/fr/gandi-supports](https://www.gandi.net/fr/gandi-supports) mais est-ce que câ€™est encore vraiment valide ?
           * Des *success story* chez Scaleway qui concernent des associations : [https://www.scaleway.com/fr/blog/comment-infoclimat-architecte/](https://www.scaleway.com/fr/blog/comment-infoclimat-architecte/) ou [https://www.scaleway.com/fr/temoignages-clients/animath/](https://www.scaleway.com/fr/temoignages-clients/animath/)


Action Ã  rÃ©aliser :
   * @Amaury : Regarder si Canva est gratuit pour les associations 
   * @Amaury : Contacter Publer pour voir les rÃ©ductions possibles pour les associations 
   * @Amaury : Publier le bilan moral 
   * @Situphen : RÃ©daction au propre des procÃ¨s-verbaux 
   * @firm1 : Publication sur compte asso 
   * @Situphen : DÃ©claration des nouveaux statuts et des nouveaux membres du CA 
   * Non spÃ©cifiÃ© : Contacter Arius et Viki pour une rÃ©union sur la modÃ©ration 
   * Non spÃ©cifiÃ© : Chercher dâ€™autres Ã©tablissements pour collaborations
   * @Melcore : Prise en charge du sujet des livres Ã  offrir 
   * @Rockaround : Voir comment continuer avec Gandi



Fin de la rÃ©union Ã  21h42


