# R√©union du lundi 20 octobre 2025
D√©but de la r√©union √† 21h05

Pr√©sents (CA)
	* Gabbro 
	* Amaury
	* Situphen
	* SpaceFox

Pr√©sents (hors-CA)
	* 

## Compte-rendu
Priorit√© (√† √©tablir pour chaque sujet ensemble)
  ‚è´Ô∏è Tr√®s Urgent (√† faire dans la semaine)
  üîº Important (√† faire d'ici la prochaine r√©union sans faute)
  ‚èπÔ∏è Ok (si possible)
  üîΩ Faible
  ‚è¨Ô∏è Pas d'urgence

			*  ‚è¨Ô∏è Nettoyage des fichiers du Google Drive 
				* Rien de nouveau depuis la derni√®re r√©union

			*  ‚è¨Ô∏è Migrer de Google Drive vers un autre cloud ? 
				* Pas de nouvelles en octobre
				* Pas contre l'id√©e, mais pas une priorit√©
				* Bien faire attention √† garder une copie des donn√©es en local pour ne pas √™tre bloqu√© par Google
				* Pas d'urgence √† migrer ailleurs, car notre utilisation de Google en interne n'impacte pas les autres (√ßa n'oblige pas les autres personnes √† utiliser les services de Google.)
				* Infomaniak semble faire consensus en cas de migration.

			* üîΩ Renouvellement de l'√©quipe de communication 
				* Pas de nouvelles en octobre
				*  Id√©e d'extraire des petits zestes de savoirs pour communiquer dessus. 
					* Canva est gratuit pour les associations d'utilit√© publique, int√©ressant pour cr√©er des visuels. Conditions requises : https://www.canva.com/fr_fr/canva-pour-organisations-but-non-lucratif/condition-eligibilite/
					* Utilisation de Publer pour planifier le partage des Unes sur les r√©seaux
						* Tarif : 4 comptes sur les RS avec abonnement Professionnel => 11‚Ç¨HT/mois donc 13‚Ç¨TTC/mois mais divis√© par 2 car association donc 6,60 ‚Ç¨/mois, 66‚Ç¨ sur l‚Äôann√©e (peut-√™tre compter 5 comptes avec Facebook ? √ßa fait 8,3‚Ç¨/mois, 83‚Ç¨ sur l‚Äôann√©e)
						* √Ä discuter avec @firm1 lors du prochain point de tr√©sorerie
					* germinolegrand : les gens ne nous connaissent pas trop mais un angle d‚Äôattaque serait pertinent : le fait que c‚Äôest une plateforme qui peut faire office d‚Äôh√©bergeur de blog (+ appr√©ciation du support du lien canonique)

			* üîº AGO 2025 du 1er mars 
				* Rapport d'activit√© √† relire puis publier, toujours le cas en octobre
					* https://docs.google.com/document/d/1FXnLe8Igmgw1B-wHYrU5Faqfslb-YeBmeeJ0bV8uRTI/edit?usp=sharing
				* Bilan moral √† publier @Amaury (toujours vrai en octobre) (tapez-moi toujours)
				* R√©daction au propre des proc√®s-verbaux @Situphen => C'est fait !
				* Publication sur compte asso @firm1 (bloqu√© par le bilan moral manquant)
				* D√©claration des nouveaux statuts et des nouveaux membres du CA @Situphen => C'est fait !

			* √âtat des lieux pour la validation ‚Äî Fin des tests, septembre 2025
				* Actions
					* Garder un ensemble restreint de validateur¬∑ices r√©f√©rent¬∑es
					* Normaliser le concept de validateur √† la demande
					* ‚èπÔ∏è Que se passe-t-il avec le tutoriel "Rendez votre application Django plus rapide" en attente de validation depuis 2020 ?! Alors qu'il semble pr√™t ?! -> pas pr√™t, l'auteur ne r√©pond pas.
				* Taurre n'est plus r√©f√©rent validation (ni validateur)
				* Validation principalement par 3 membres (Arius, artragis & Gabbro), et seulement 5 en 2024 / 2025, sur 15 validateurs.
					* Contacter les validos r√©currents pour avoir leur avis, puis message sur le forum staff.
				* Contact MP et forum fait, plusieurs pouces verts et pas de retours n√©gatifs => validation par le CA

			*   üîΩ Financement d‚Äôune direction artistique pour le site
				* Pas de nouveau en octobre mais pas d'urgence
				* (Amaury) J‚Äôai une bonne r√©f si on veut lancer √ßa un jour
				* Possibilit√© de budget via un appel √† projet de la fondation de la boite de Gabbro avant fin septembre : https://discord.com/channels/547038592892010516/780482593677246515/1387105699154231437
				* Li√© au sujet de la recherche de subvention de fonctionnement

			*   üîΩ Groupe de travail sur le budget (subventions de fonctionnement)
				* Personne ne g√®re ce sujet officiellement (Amaury reste √† l'aff√ªt des subventions qui existent)
				* √âtudier le Fonds pour le D√©veloppement de la Vie Associative (FDVA) pour les subventions de fonctionnement dont on a parl√© quelques fois‚ÄØ? ‚Üí Pour 2026 (vers f√©vrier ‚Äì mars)
				* Faible priorit√©

			*  üîΩ Proposition de Rockaround : groupe d'action sur la recherche de nouveaux membres
				* Absence de Rockaround √† la r√©union d'octobre mais √† priori pas de nouveaut√©s
				* Id√©es √† mettre en place au Capitole du Libre ?
				* Permettre aux membres existants de promouvoir ZDS autour d'eux pour se faire connaitre aupr√®s de personnes √©ventuellement int√©ress√©es par nos contenus et nos forums
				* Cr√©ation, impression et envoi d'affiches dans ce but ? 
					* Regrouper des id√©es pour promouvoir ZDS et r√©diger un petit guide ?

			* Recherche de nouveaux auteurs
				* SpaceFox va contacter des auteurs de thread sur BlueSky pour leur proposer de tester de publier des contenus sur ZDS
					* Relance des auteurs de thread, retours "ah oui c'est int√©ressant je vais regarder" mais pas de nouvelles
					* R√©fl√©chir √† la fa√ßon de contacter les gens de fa√ßon plus claire/travaill√©e avec peut-√™tre des statistiques √† donner ?
					* Se pr√©senter en tant qu'√©diteur associatif avec la relecture par les pairs (offre de service gratuite)
					* R√©fl√©chir comment pr√©senter √ßa : les gens vont s'attendre √† un contrat ? Se pr√©senter comme un √©diteur associatif

			* Mieux mettre en avant l‚Äôactivit√© de l‚Äôassociation
				* Collaborations (type √©change de contenus) aupr√®s d'√©tablissements : √©coles, universit√©s‚Ä¶
				* Action : chercher d‚Äôautres √©tablissements qui pourraient √™tre int√©ress√©s
				* Avancer ce point en pr√©vision du Capitole du Libre les 15-16 novembre 2025 ?
				* Action : mettre √† jour les affiches ! https://github.com/zestedesavoir/documents-communication/tree/master/print/affiches
				* Germino : a parl√© de ZdS aux JDLL
					* Peu connu mais bien re√ßu
					* Axe sur ‚Äúplateforme de blog‚Äù (notamment contenu par ailleurs publi√© sur un blog perso et/ou RS) √† d√©velopper : assurance que le contenu sera p√©renne, assurance qualit√©, bonne image, visibilit√©, faire publier √† des √©tudiant¬∑es des articles de vulga
					* Les petits autocollants marchent pas trop mal
					* Goodies
						* Ajouter l'adresse du site sur les stickers
						* Arrondir les bords du rectangle des stickers ?
						* Stickers avec Clem ?
						* Ajouter un QR code vers le site pour la nouvelle g√©n√©ration
						* Kak√©mono ? (r√©fl√©chir au stockage et √† la logistique lors des √©v√©nements)
						* G√©n√©rateur de zestes de savoir (imprimante thermique) ?

			* Offrir des livres
				* Sujet cr√©√© : https://zestedesavoir.com/forums/sujet/17474/offrir-des-livres-a-des-membres-de-la-communaute-sous-quelles-conditions/
					* Pas de r√©ponse suite √† relance
				* Quinzaine de livre Cyber, dizaine de C++, peu de R√©seau de z√©ro.
				* Id√©e : donner les livres √† des biblioth√®ques pour augmenter la probabilit√© qu'ils soient utilis√©s et ne restent pas sur des √©tag√®res, et en m√™me temps r√©compenser les auteurs en leur permettant de choisir la biblioth√®que √† laquelle donner le livre (ou bien le garder pour soi-m√™me) 
					* ‚Ä∫ J‚Äôaime vraiment beaucoup cette id√©e ‚Äî Amaury
					* Alternative : proposer √† des auteur¬∑ices choisies (comment ?) de choisir √† qui offrir le livre (ou de le garder pour elle¬∑ux). 
						* Biblioth√®que publique, universitaire, ou associative ; privil√©gier hors Paris ?
						* Tuto astro
					* Mettre un mot de ZdS sur la premi√®re page 
						* Mixed feelings ressentis de la proposition ‚Äî √† r√©fl√©chir sur le message que √ßa fait passer
				* Action : prise en charge du sujet par @Melcore pour essayer de formuler une proposition plus pr√©cise (√† partir des id√©es √©mises) pour pouvoir prendre une d√©cision
					* Octobre : pas boug√© √† notre connaissance

			* Gandi
				* V√©rification mensuelle de l'argent (15 septembre 2025) :
					* Serveur de prod :
						* Compte pr√©pay√© = 496,34 ‚Ç¨
						* Il y a assez d'argent jusqu'au 26 juillet 2026
					* Noms de domaine :
						* Compte pr√©pay√© = 62,15 ‚Ç¨
						* Renouvellement zestedesavoir.com le 19 nov. 2026
						* Renouvellement zestedesavoir.fr le 12 juil. 2026
				* Contact (via ticket) en septembre avec Val√®re
				* Alternatives :
					* Melcore a propos√© : ¬´ Pour infos, √† l'AFPy, on a quitt√© Gandi, et on s'est tourn√© vers Octopuce pour les serveurs. On peut aller DM/ping @benjamin@piaille.fr qui est le chef. Et vers https://lebureau.coop/ dont des gens de l'AFPy font parties. ¬ª
					* firm1 souligne de l‚Äôimportance de s‚Äôassurer des I/O, vitesse de la RAM, etc., et pas que du CPU/RAM/stockage.
				* Selon C√©dric, personne ne va probablement changer la grille des tarifs pour les services qu'on a actuellement (E), mais ce n'est pas garanti qu‚Äôon l‚Äôait sur de nouveaux services.

## R√©sum√© des actions √† r√©aliser
√âtat
	* ‚ùå Pas commenc√©
	* ‚è≥ En cours
	* ‚úÖ Termin√©
	* ü™¶ Enterr√©

Priorit√© (√† √©tablir pour chaque sujet ensemble)
  ‚è´Ô∏è Tr√®s Urgent (√† faire dans la semaine)
  üîº Important (√† faire d'ici la prochaine r√©union sans faute)
  ‚èπÔ∏è Ok (si possible)
  üîΩ Faible
  ‚è¨Ô∏è Pas d'urgence

Action √† r√©aliser
	* üîº @Situphen : faire le point sur la relecture du rapport d'activit√©s
	* üîº @Gabbro : se coordonner avec Situphen pour mettre √† jour la liste des validateurs
	* ‚ùå‚è¨Ô∏è @Amaury : Contacter Canva pour la gratuit√© associative
	* ‚ùå‚è¨Ô∏è @Amaury : Contacter Publer pour avoir les r√©ductions pour les associations (prix divis√© par 2)
	* ‚è≥ @Chacun : Relire le rapport d'activit√© => Relu par SpaceFox (pas de commentaires √† faire), relecture partielle par Melcore et Rockaround et Amaury
	* ‚ùå‚è´Ô∏è @Amaury : Publier le bilan moral ‚è´Ô∏è‚è´Ô∏è‚è´Ô∏è
	* ‚ùå @Quiconque : Chercher d‚Äôautres √©tablissements pour collaborations
	* ‚è≥@Melcore : Prise en charge du sujet des livres √† offrir 
		* D√©couverte de l'existence de Biblioth√®ques sans fronti√®re
	* ‚ùå‚èπÔ∏è @Situphen : regarder comment migrer la 2FA du compte Google du n¬∞ de t√©l√©phone vers du TOTP sur Vaultwarden directement
	* ‚ùå‚èπÔ∏è @Quiconque de l‚Äô√©quipe technique : d√©bloquer les UA IA de recherche instantan√©e (pas d‚Äôentra√Ænement) et laisser reposer le d√©bat pour le reste (manque d‚Äôinformations et de donn√©es pour prendre une d√©cision √©clair√©e) => √† discuter prochaine r√©union technique => report√© √† la r√©union technique d‚Äôapr√®s (oubli√©)
	* @Amaury : r√©pondre √† D-bocker ‚úÖ 24 septembre 2025

Fin de la r√©union √† 21h41
