## RÃ©union du lundi 17 fÃ©vrier 2025


DÃ©but de la rÃ©union Ã  21h10


PrÃ©sents :
- Rockaround
- Gabbro
- firm1
- Situphen (dÃ©part 22h30)
- Amaury
- Qwerty (21h15-22h15)
- germinolegrand (arrivÃ© 21h25)



### Compte-rendu

- âŒ Pas commencÃ©
- â³ En cours, avancÃ© depuis la derniÃ¨re rÃ©union
- ğŸ¢ En cours, pas avancÃ© depuis la derniÃ¨re rÃ©union
- âœ… TerminÃ©
- ğŸª¦ EnterrÃ©


   * Ã€ garder en tÃªte
       * Doubleâ€¢Sciences
           * Ã‰tant donnÃ© qu'on est membre du CafÃ© des Sciences, on est invitÃ© Ã  participer Ã  la prochaine Ã©dition de Doubleâ€¢Sciences les 13, 14 et 15 juin 2025 Ã  Paris.
           * Si on veut participer, c'est Ã  dÃ©cider d'ici mars 2025 !
           * Rien de nouveau du cÃ´tÃ© du CafÃ©
   * Points rapides
       * ğŸ¢ Nettoyage des fichiers du Google Drive
           * Rien de nouveau depuis la derniÃ¨re rÃ©union pour ma part (firm1)
           * **Action** : Firm1 a besoin de support pour finir : @Situphen. 2025-02-17 : pas avancÃ©
       * ğŸ¢ Renouvellement de l'Ã©quipe de communication (5 min - Situphen, Amaury, Rockaround). 
           * 2025-02-17 : pas avancÃ©
           * Rien de nouveau, il faut relancer l'Ã©quipe, la comm, les unes, tout.
           * ğŸ¢ On a un peu relancÃ© certaines communications : publications, images mystÃ¨resâ€¦
           * ğŸ¢ IdÃ©e d'extraire des petits zestes de savoirs pour communiquer dessus.
               * Info d'Amaury : Canva est apparemment gratuit pour les associations, ce qui pourrait Ãªtre intÃ©ressant pour crÃ©er des visuels qualitatifs â†’ **Action** : Ã  regarder par @Amaury
       * â³ RÃ©ponse au mathÃ©maticien pour la proposition de contenu
           * @Situphen s'en est occupÃ©
           * DiffÃ©rences article/billet, et transcription en zmarkdown
           * Beaucoup d'errata, tous les deux jours plus ou moins
           * ExpÃ©rience un peu frustrante Ã  cause du format source (Word + MathType)
           * @Gabbro a pris en charge la validation
           * Pas de vrai contact avec l'auteur, Ã  part l'email (avec Situphen qui fait l'intermÃ©diaire entre Gabbro et l'auteur.)
           * Retour dâ€™expÃ©rience :
               * Il faut un contact direct
               * Mise en forme seulement aprÃ¨s validation
           * Ce cas peut servir de base pour voir comment gÃ©rer le cas des auteurs externes
           * Gabbro peut probablement reprendre en direct pour ce cas-lÃ 
   * Points importants
       * â³ Date de l'AGO 2025 dÃ©cidÃ©e au 1er mars
           * **Action** : Convocation Ã  envoyer (15 jours avant mini) â†’ @Situphen â€” Fait
           * **Action** : appel Ã  ordre du jour + dÃ©finir ordre du jour â†’ @Amaury limite 2 fÃ©vrier pour les propositions
               * FigÃ© et envoyÃ©
               * PrÃ©sentation en brouillon cf. sujet site forum AG
           * Mise Ã  jour du rapport d'activitÃ© de l'AGO
           * recentrage sur la diffusion / Ã©dition de contenus
           * AdhÃ©sions
               * Moins en 2024 - changer le montant ?
               * Contrepartie de l'adhÃ©sion ?
       * âœ… 10 ans de ZDS
           * PubliÃ© !
   * Points Ã  durÃ©e incertaine
       * ğŸ¢ Ã‰tat des lieux pour les Ã©quipes de modÃ©rateurs et validateurs
           * **Action** : appliquer ce qui a Ã©tÃ© discutÃ© cÃ´tÃ© validation, Ã  savoir â€”
               * Garder un ensemble restreint de validateurÂ·ices rÃ©fÃ©rentÂ·es
               * Normaliser le concept de validateur Ã  la demande
           * Ã‰tat des lieux lancÃ© le 20 mai ([https://zestedesavoir.com/forums/sujet/1630/etat-du-staff-validation-et-recrutement/?page=29#p255178)](https://zestedesavoir.com/forums/sujet/1630/etat-du-staff-validation-et-recrutement/?page=29#p255178)) et tout le monde a rÃ©pondu (sauf une personne)
           * Validation
               * Besoin d'une personne "responsable d'Ã©quipe" pour s'assurer du bon suivi des contenus en lien avec les validateurs ?
               * CA : pousser Ã  l'auto-organisation de l'Ã©quipe
               * Une rÃ©union CA/validateurs organisÃ©e pour discuter du fonctionnement de l'Ã©quipe des validateurs
           * Modos
               * Besoin de recruter des modÃ©rateurs ("vrais" modÃ©rateurs, c'est-Ã -dire pas seulement des personnes qui s'occupent du spam Ã©vident â€” en langue Ã©trangÃ¨re ou avec insertion de lien)
               * â†’ Une rÃ©union CA/modÃ©rateurs pour discuter du fonctionnement de l'Ã©quipe des modÃ©rateurs (responsable d'Ã©quipe ? recrutement de nouveaux modÃ©rateurs ? code de conduite du modÃ©rateur ?)
               * message forum staff (spÃ©cifier pour les modos) + sondage date rÃ©union
                   * **Action** : Contacter Arius et Viki sur Discord 
       * âŒ Financement dâ€™une direction artistique pour le site - 2025-02-17Â : pas avancÃ©
           * Pas de nouveau (ni devis, ni rien) mais pas d'urgence donc ce n'est pas un souci
           * (LiÃ© au sujet de la recherche de subvention de fonctionnement)
       * âŒ Groupe de travail sur le budget (subventions de fonctionnement) - 2025-02-17Â : pas avancÃ©
           * Pas de nouvelles
           * Qui gÃ¨re ce sujet officiellement ? Personne (Amaury reste Ã  l'affÃ»t des subventions qui existent.)
           * Remarque de Situphen : est-ce vraiment nÃ©cessaire Ã©tant donnÃ© qu'on manque de volontaires pour mettre en place les idÃ©es de projet ?
               * PrioritÃ© faible, car les projets ayant besoin d'argent ont Ã©tÃ© pour la plupart annulÃ©s ou mis en pause prolongÃ©e.
           * Ã‰tudier le Fonds pour le DÃ©veloppement de la Vie Associative (FDVA) pour les subventions de fonctionnement dont on a parlÃ© quelques foisâ€¯?
       * ğŸ¢ Proposition de Rockaround : groupe d'action sur la recherche de nouveaux membres - 2025-02-17Â : pas avancÃ©
           * Rien de nouveau en fÃ©vrier
           * Permettre aux membres existants de promouvoir ZDS autour d'eux pour se faire connaitre auprÃ¨s de personnes Ã©ventuellement intÃ©ressÃ©es par nos contenus et nos forums
           * CrÃ©ation, impression et envoi d'affiches dans ce but ?
               * Regrouper des idÃ©es pour promouvoir ZDS et rÃ©diger un petit guide ?
           * Rien de nouveau depuis la derniÃ¨re rÃ©union
       * ğŸ¢ Mieux mettre en avant nos contenus existants
           * Amaury a tournÃ© chez OCR dÃ©but janvier. IdÃ©e subtilement mentionnÃ©e par Amaury
               * **Action** : les contacter en ayant rÃ©flÃ©chi.
           * IntÃ©grer les cursus OCR ? Collaborer avec OCR pour Â« s'Ã©changer Â» des cours ? CrÃ©er du lien entre nos cours respectifs ? RÃ©flexion Ã  avoir.
           * MÃªme idÃ©e auprÃ¨s d'autres Ã©tablissements similaires (Ã©colesâ€¦).
               * 250120 : rien de nouveau
       * ğŸ¢ Offrir des livres
           * Sujet crÃ©Ã© : [https://zestedesavoir.com/forums/sujet/17474/offrir-des-livres-a-des-membres-de-la-communaute-sous-quelles-conditions/](https://zestedesavoir.com/forums/sujet/17474/offrir-des-livres-a-des-membres-de-la-communaute-sous-quelles-conditions/)
               * Pas de rÃ©ponse suite Ã  relance
           * Quinzaine de livre Cyber, dizaine de C++, peu de RÃ©seau de zÃ©ro.
           * IdÃ©e : donner les livres Ã  des bibliothÃ¨ques pour augmenter la probabilitÃ© qu'ils soient utilisÃ©s et ne restent pas sur des Ã©tagÃ¨res, et en mÃªme temps rÃ©compenser les auteurs en leur permettant de choisir la bibliothÃ¨que Ã  laquelle donner le livre (ou bien le garder pour soi-mÃªme)
               * *â€º Jâ€™aime vraiment beaucoup cette idÃ©e â€” Amaury*
               * Alternative : proposer Ã  des auteurÂ·ices choisies (comment ?) de choisir Ã  qui offrir le livre (ou de le garder pour elleÂ·ux).
                   * BibliothÃ¨que publique, universitaire, ou associative ; privilÃ©gier hors Paris ?
                   * Tuto astro
               * Mettre un mot de ZdS sur la premiÃ¨re page
                   * Mixed feelings ressentis de la proposition â€” Ã  rÃ©flÃ©chir sur le message que Ã§a fait passer
       * ğŸ¢ Article de France Bleu qui cite ZdS
           * [https://www.francebleu.fr/emissions/la-petite-histoire-du-jour/comment-un-petit-ado-montpellierain-a-rendu-l-informatique-accessible-a-tous-3261602](https://www.francebleu.fr/emissions/la-petite-histoire-du-jour/comment-un-petit-ado-montpellierain-a-rendu-l-informatique-accessible-a-tous-3261602) 3:03
           * Faire raisonner lâ€™article ?
           * **Action** : Sujet public sur le forum association pour rÃ©fÃ©rencer les sources qui parlent de nous 
       * ğŸ¢ Gandi
           * CÃ©dric est parti (suite au changement de politique), Rockaround va voir comment continuer en mai/juin
           * Pas de nouveau contact pour le moment, mais on a des crÃ©dits jusquâ€™Ã  aoÃ»t 2025 au moins
           * Selon CÃ©dric, personne ne va probablement changer la grille des tarifs pour les services qu'on a actuellement (E), mais ce n'est pas garanti quâ€™on lâ€™ait sur de nouveaux services
Fin Ã  23h02.