
Réunion CA ZdS lundi 24 janvier 2022 20h



### Ordre du jour

Voici l’ordre du jour préparé par @Amaury, @sgble et @Situphen.



   * Intérêt général (déclaration des comptes)
       * Déclaration des comptes on en est où / qu’est-ce le président et le trésorier sont censés faire
       * (5 min)
   * Finances des serveurs
       * Prise en compte de l’augmentation du coût du serveur de bêta
       * Relance de Gandi à propos du financement
       * (15 min)
   * firm1 a-t-il le temps ? (pas un problème, il faut juste le savoir)
       * Dans l’hypothèse où ce ne serait pas/plus le cas, trouver un autre trésorier ?
       * (10 min)
   * Twitch
       * Quelles possibilités de financement en fonds propres ?
           * Pour matériel + éventuellement locaux
       * Valider le règlement Twitch + valider qu’on est OK pour tester Twitch
           * (méthode de validation d’émissions / quid des émissions culture gé)
       * Subventions ?
           * (Amaury : exemples de subvention à ajouter)
       * (30 min)
   * Instaurer des réunions périodiques ?
       * (20 min)
   * Procédure pour l’accès aux serveurs et hébergeurs
       * Valider ou non cette procédure
       * (10 min)




La réunion se tient en public (personne n'a demandé à ce qu'elle soit privée) en présence de :

   * Conseil d'administration :
       * Amaury (président de séance)
       * Fumble
       * Situphen
       * Melcore
       * entwanne (secrétaire de séance)
       * firm1
       * Moté (à partir du point 5)
   * Autres membres :
       * Rayan
       * Spacefox
       * sgble
       * Rockaround
       * Aabu


Il suffit que la moitié des membres du CA (4,5) soit présente pour délibérer

Moté doit s'absenter et donne pouvoir à Amaury



### Point 1: Intérêt général (déclaration des comptes)

Finaliser les modalités administratives pour déclarer l'asso comme d'intérêt général et déduire les dons (et cotisations ?) des impôts (France).

Reste à faire : déclarer les comptes officiellement (2020 prêts et 2021 pas encore clôturés) mais toujours un problème sur la propriété du compte bancaire (documents de "migration" en cours de signature → à finaliser) afin de pouvoir émettre des reçus fiscaux en étant sûr de leur légalité



[https://www.journal-officiel.gouv.fr/associations/detail-annonce/associations\_a/2020/3112/897618674\_31122020.pdf](https://www.journal-officiel.gouv.fr/associations/detail-annonce/associations\_a/2020/3112/897618674\_31122020.pdf)



Vote sur la validation de faire la demande de reconnaissance d'intérêt général :

   * 7 pour
   * aucun contre ni blanc


(vote à main levée par défaut, sauf si demande explicite de vote à bulletin secret)



### Point 2: Finances des serveurs

Premier point : augmentation des coûts du serveur de bêta + matomo (scaleway) : augmentation du prix de leur serveur il y a un an qui n'a pas été vue en raison d'une offre promotionnelle d'un an. On est donc passé récemment à 19€/mois plutôt que 14,50€ auparavant. Soit une augmentation de 54€ par an.

Question : Comment est-ce que cela impacte les finances selon le budget prévu ?



Le calcul n'a pas encore été fait mais le budget prévoit toujours 1 an d'avance pour les finances (en cas de "catastrophe"). L'augmentation n'était pas prévue dans le budget puisqu'il avait été décidé en AGO en avril.

L'augmentation devrait tenir dans le budget actuel avec le montant des cotisations, mais il faudra prendre en compte le nouveau tarif.

Est-ce qu'on prévoit plus pour les budgets futurs ou est-ce qu'on s'oriente vers une autre solution pour les serveurs ?

Le budget comm' et les réductions d'assurance font qu'il n'y a pas de soucis sur le budget 2021-2022.

On ne pourra pas déclencher un nouveau projet sur le budget en milieu d'année sans consulter les membres de l'asso.



Second point : relance de Gandi sur le financement de 50% des coûts du serveur de production.

Au départ Gandi nous offrait 50% des frais du serveur de production puis il y a eu une période de plusieurs années sans financement et Gandi a donc décidé d'offrir à 100%, mais c'est depuis juin 2021 nous ne recevons plus aucun financement.

Gandi sont toujours intéressés par les actions menées par l'asso sur lesquelles ils pourraient communiquer. firm1 s'occupait jusque là de la relation avec Gandi (point d'activité régulier + demande de budget) en tant que trésorier, mais voudrait bien passer la main (pour quelqu'un de la comm').

L'idée est de prendre contact avec Gandi par téléphone (~1h) tous les 3 mois pour échanger des nouvelles et voir comment ils peuvent nous aider au-delà des crédits.

Il faut être un minimum informé sur l'activité du site / de 'lasso et connaître les problématiques du financement. ll vaudrait mieux que cette personne soit issue du CA mais ce n'est pas une obligation (cela engage la parole de l'asso donc il vaudrait mieux un·e représentant·e officiel·le)



(l'équipe comm' n'englobe pas seulement le site mais aussi les autres actions de l'asso : Zeste de code, peut-être Twitch par le futur, etc.)



Amaury, Melcore et Moté sont à la fois membres du CA et de l'équipe comm', peut-être quelqu'un parmi eux ?

firm1 se propose de faire la prochaine réunion Gandi avec le "repreneur", le sujet peut aussi être reporté à l'ordre du jour de la réunion de l'équipe comm' prévue demain.

Il faudrait se décider assez rapidement sur le sujet (avant le prochain point avec Gandi), la décision étant pour l'instant reportée à plus tard en l'absence de volontaire.



### Point 3 : firm1 a-t-il le temps ? (pas un problème, il faut juste le savoir)

Est-ce que tu considères avoir encore le temps et l'intérêt de t'occuper de la trésorerie de ZdS ?

firm1 indique que ce n'est pas très chronophage. Une personne serait intéressée pour reprendre le poste si formée par firm1.

firm1 peut continuer à occuper le poste et il vaudrait mieux finir la migration du compte avant de penser remplacement. firm1 devrait aussi se libérer du temps s'il se décharge de la relation avec Gandi.



Il faut juste tous les 3 mois s'occuper d'enregistrer les adhésions des membres et les factures pour la gestion du budget.



### Point 4 : Twitch

sgble invité à la réunion pour discuter de ce point.

Twitch — ou plus généralement la production de contenus ZdS en dehors du site.



Rappel : comment ouvrir ZdS à d'autres publics ? La diffusion de contenus scientifiques en direct "explose" ces temps-ci, et l'asso pourrait essayer d'en profiter.

L'idée serait de créer une chaîne Twitch et de l'exploiter au nom de l'association pour permettre à tout membre de ZdS d'y diffuser du contenu dans le respect des statuts de ZdS (promotion de la diffusion libre du savoir).

Toucher d'autres publics par la diffusion en direct et les rediffusions (Youtube ?) ("sortir du moule du format texte")



Le CA serait-il d'accord pour cette orientation (en plus du site, ça ne vise pas à le remplacer) et sous quelles conditions.

Amaury a commencé à rédiger un réglement pour encadrer cette activité : [https://zestedesavoir.com/forums/sujet/15790/twouich-lavis-du-ca/#p238629](https://zestedesavoir.com/forums/sujet/15790/twouich-lavis-du-ca/#p238629)



Rockaround : Dans quelle mesure est-il nécessaire de voter sur cette question sachant que cela respecte nos statuts ?

Amaury : vote de principe car changement radical par rapport au média utilisé jusque là.



Vote sur le souhait du CA d'expérimenter cette idée:

   * 6 votes "oui"
   * 1 vote "blanc"
   * pas de "non"
L'expérimentation est donc actée.



Le deuxième point porte sur la validation du réglement rédigé par Amaury.

En substance le règlement dit que tout membre du site peut diffuser avec accord du CA (ou personne tierce désignée) et que l'asso s'engage à ce que les contenus soient vérifiés.

Que la diffusion est libre dans le fond comme la forme mais que le réglement intérieur de ZdS doit être respecté, de préférence sous licence libre.

L'association encourage (sans l'exiger) de fournir des sous-titres, l'ensemble des références, d'intégrer d'autres contenus ZdS et de permettre des rediffusions (sous licence libre).

Possibilité de revenus (dons) qui iraient directement à l'association.



Twitch n'a pas de champ prévu pour préciser la licence du contenu, mais ne s'approprie pas la propriété de ceux-ci.

Le droit à l'image est a priori considéré comme acquis (les personnes se savent filmées).



Vote sur le règlement :

   * 7 votes pour
   * pas de blancs ou de contre
Règlement accepté par le CA



Question des moyens et des financement

Il est possible de faire des choses avec peu de moyens (- de 20€ pour du stream réel et ~0€ pour du stream de chez soi) en mode low-tech / geek / bidouille / Eskimon.

Frais externes : location du matériel audio (~16€ pour la journée).

Quelle serait la volonté et la possibilité de l'asso pour le financement et la recherche de subventions/ressources ?



Fumble : attendons de voir où va la chaîne et si le besoin se fait sentir. La location de micro à Paris c'est bien, mais tout le monde n'est pas en IdF.

Amaury : le prestataire trouvé est aussi présent sur Lyon et d'autres services existent partout en France à des tarifs similaires.

sgble : le matériel testé est standard



L'idée initiale serait de commencer "low-tech" avec 4-5 streams et commencer à voir pour les financements une fois que c'est plus approfondi.



firm1 : peut-être voir pour un financement participatif par la communauté pour ces actions ?

Situphen : OK pour commencer sans investir d'argent et voir si ça prend, puis orienter un petit budget pour les micros car c'est le point le plus important. Si besoin de plus de financement ok pour un financement participatif pour ne pas augmenter les cotisations de l'asso.

Amaury : si financement participatif ce serait pour à terme avoir notre propre matériel et ne plus avoir de frais.

sgble : la référence micro essayée coûte aux alentours de 600€ à l'achat



Actuellement ~25 abonnés sur la chaîne twitch sans ne jamais avoir rien streamé. En en parlant dans différents réseaux ayant un pied dans ce milieu (pogscience, deuchnord, chabrette, melcore) il y aurait moyen de toucher du monde.



Subventions : il existe des subventions de la région IdF, la mairie de Paris, l'UE, le CNC (compliqué) pour le financement de projets de diffusion de savoir.

Il y a toujours un seuil de financement, jusqu'à 60-70% maximum et certaines demandent une contrepartie (comme le fait d'embaucher un·e stagiaire), d'autres demandent juste à être mentionnées.

Amaury a un dossier de signets à propos des différentes subventions et appels à projets : [https://media.discordapp.net/attachments/780482593677246515/935266431556255854/unknown.png](https://media.discordapp.net/attachments/780482593677246515/935266431556255854/unknown.png)

Discord Zeste de Twitch : [https://discord.gg/m2vPenv5](https://discord.gg/m2vPenv5)



Émissions envisagées :

   * Zeste dernière (culture plus que science) : [https://docs.google.com/document/d/1t9oAXYb3YKxodpE56Mt0anSpqIx8Lg9sbO1KIa8H8no/edit](https://docs.google.com/document/d/1t9oAXYb3YKxodpE56Mt0anSpqIx8Lg9sbO1KIa8H8no/edit)
   * "Untitled" : (plus orienté science — au sens large) avec pour principe d'inviter 2 personnes pour discuter du sujet en mode interview un pu plus approfondie : [https://docs.google.com/document/d/1dulE8eJJmcAjVJ9aReskpYqY5HkM\_R1HejoA0imAvFI/edit](https://docs.google.com/document/d/1dulE8eJJmcAjVJ9aReskpYqY5HkM\_R1HejoA0imAvFI/edit)


Un financement de la location des micros (16€/stream) serait apprécié.

firm1 : J'avoue que ça me derangerait avant l'AG de debloquer du budget pour les micros. Car on ne l'a pas voté en AG. Je ne sais pas si c'est possible de démarrer sans (ou d'autofinancer vous même les micros, quitte à ce qu'on prevoit un budget remboursement en AG).

Amaury : Remarque pertinente, pas de soucis à auto-financer au début mais c'était plus par principe vu que les activités touchent à l'asso (et pas de problème si un rembourseent tardait à arriver)

firm1: Surtout par respect envers les membres de l'asso qui n'ont pas voté pour ça lors du budget



sgble : Est-ce que les avancées dans le projet doivent être rendues publiques maintenant que le sujet est validé par l'asso ?

firm1 : Ce serait bienvenu

Situphen : Aucune obligation

Amaury : Mais "obligation morale" personnelle, ce serait quand même bien d'en faire occasionnellement. Lorsqu'une date pour une première émission sera connue, elle sera bien sûr communiquée à large échelle.



Rockaround : il serait pertinent de mentionner ce projet lors des rdv trimestriels avec Gandi

L'asso pourrait bénéficier de publicité de la part Gandi sur ce sujet



### Point 5 : Instaurer des réunions périodiques ?

L'idée est de mettre en place de façon trimestrielle ou semestrielle des réunions du CA à la manière des réunions de l'équipe dev qui donnent lieu à des pics de productivité. Ces réunions pourraient créer une émulation dans le CA pour faire avancer les sujets, et faire le point sur ceux-ci.

Réunions relativement informelles, qui devraient être plus courtes (moins de sujets à traiter), il ne s'agit pas de "développer une réunionite aiguë"

On pourrait à chaque fin de réunion CA décider de commencer l'organisation de la suivante au bout de 2 mois (et donc laisser 1 mois pour l'organiser, pour avoir une réuion trimestrielle).



Idée adoptée à l'unanimité (7 voix pour, 0 contre, 0 blancs).



### Point 6 : Procédure pour l’accès aux serveurs et hébergeurs

[https://zestedesavoir.com/forums/sujet/15729/procedure-pour-lacces-aux-serveurs-et-hebergeurs/](https://zestedesavoir.com/forums/sujet/15729/procedure-pour-lacces-aux-serveurs-et-hebergeurs/)

On a un serveur de prod, de bêta, serveur matomo, accès hébergeur, adresse mail, droit super-admin sur le site, etc. sans règles spécifiques sur ce qui donne ces accès à qui.

Situphen a rédigé un message où il essaie d'inscrire les règles pour décider de comment sont déterminés les accès.



Il faudrait faire en sorte que plus d'une personne ait chaque accès, et que les personnes n'aient accès qu'à ce dont elles ont besoin.

Il suffirait d'avoir l'avis de 2 personnes du CA pour autoriser un nouvel accès.

Une liste est déjà maintenue pour savoir qui a accès à quoi : [https://zestedesavoir.com/forums/sujet/14012/qui-a-acces-a-quoi/](https://zestedesavoir.com/forums/sujet/14012/qui-a-acces-a-quoi/)



vhf (inactif) a toujours accès au serveur de prod via l'utilisateur Munin car on utilise son serveur Munin pour surveiller l'état du serveur

Sandhose (inactif) a toujours accès car il y a des sauvegardes régulières du site vers un de ses serveurs, (non testées et non chiffrées) mais Situphen aimerait que ce sujet soit repris. D'autres sauvegardes régulières sur 2 mois sont déjà gérées par l'équipe technique et testées (utilisées pour déployer le serveur bêta).

Moté se propose de nous prêter un espace de stockage pour des sauvegardes (et remplacer donc le serveur de Sandhose).



Vote de principe sur la procédure pour les accès : validée à l'unanimité avec 7 voix pour.

La décision définitive pourra être prise par la suite sur le forum CA.



Les comptes rendu CA sont publiés, comme les autres documents de l'asso, sur le dépôt Github [https://github.com/zestedesavoir/documents-association](https://github.com/zestedesavoir/documents-association)

Mais les réunions CA pourraient effectivement être annoncées plus largement



L'accueil du dépôt ne présente actuellement pas les derniers documents, mais une pull-request est en cours et les documents "bruts" peuvent parfois être présents sur d'autres branches du dépôt que la principale.



firm1 quitte la réunion à la fin du point 6.



### Point bonus: Zeste de code \& subvention Afnic

[https://www.fondation-afnic.fr/fr/Financements/Atelier-Mediation-Numerique.htm](https://www.fondation-afnic.fr/fr/Financements/Atelier-Mediation-Numerique.htm)

Appel à projet pour organiser des ateliers de "médiation numérique" (créer et animer des ateliers collectifs pour accompagner les personnes éloignées du numérique) qui ouvre le 17 février, avec une première sélection le 8 avril et une seconde le 15 septembre

Projet d'un montant maximal de 10000€ pour une durée de 1 an

[https://media.discordapp.net/attachments/780482593677246515/935280834221584514/unknown.png](https://media.discordapp.net/attachments/780482593677246515/935280834221584514/unknown.png)

Encore peu d'informations pour le moment (avant l'ouverture de l'appel) sur le mode de financement



Sont partants pour s'occuper de l'appel à projet : Amaury, Melcore, entwanne, ±Situphen



À voir s'il n'y a pas une condition sur le fait que le domaine principal du projet soit un .fr (l'organisme doit s'engager à communiquer sous un nom de domaine en .fr autant que faire se peut), peut-être zestedecode.fr



qwerty rejoint la réunion lors des discussions autour de ce dernier point.



Amaury propose de créer dès maintenant un groupe de travail sur le sujet



### Conclusion

Ou pas.
